臺灣臺北地方法院刑事判決　　　　　　　 94年度訴字第809號
公　訴　人　臺灣臺北地方法院檢察署檢察官
被　　　告　甲○○
上列被告因違反毒品危害防制條例案件，經檢察官提起公訴（94
年度偵字第8686號）及移送併案審理（94年度毒偵字第2598號、
94 年度毒偵字第2876號），被告就被訴事實為有罪之陳述，本
院合議後裁定以簡式審判程序審理，茲判決如下：
    主  文
甲○○連續施用第一級毒品，累犯，處有期徒刑壹年貳月。扣案
之海洛因包（不含包裝袋，共淨重零點玖公克）均沒收銷燬
，包裝袋只、空塑膠袋玖拾只、吸管壹支均沒收。
    事  實
一、甲○○曾於民國90年間因違反毒品危害防制條例案件，經臺
    灣高等法院以91年度上更（一）字第745號判決處有期徒刑1
    0月確定，又於91年間分別再因違反毒品危害防制條例，經
    臺灣高等法院、本院以92年度上訴字第2993號及91年度簡字
    第2388號判決8月、6月確定，上開3確定判決嗣經臺灣高等
    法院以93年度聲字第130號定應執行刑為有期徒刑1年10月，
    經入監執行後，於93年11月17日縮短刑期假釋出獄，迄94年
    3月1日刑期屆滿，於所餘刑期內未經撤銷假釋，以已執行論
    。又於89年間因施用毒品案件，經本院於89年1月13日以89
    年度毒聲字第94號裁定送觀察、勒戒後，認有繼續施用毒品
    之傾向，再於89年3月31日以89年度毒聲字第806號裁定令入
    戒治處所施以強制戒治，期滿後由臺灣臺北地方法院檢察署
    檢察官於90年5月17日以90年度戒毒偵字第107號不起訴處分
    確定，又於90年間因施用毒品，經本院以90年度毒聲字第21
    09號裁定令入戒治處所施以強制戒治，其執行完畢日期為91
    年9月25日。詎甲○○猶不思悔改，竟於前開強制戒治執行
    完畢後5年內之94年5月份某日起，至同年9月底某日止，基
    於施用第一級毒品海洛因之概括犯意，在其臺北市○○區○
    ○街118巷68弄2號住所內，以每5至7日施用一次之頻率，利
    用將海洛因粉末滲入香菸內點燃吸用其煙霧，及將海洛因加
    水溶解後，利用注射針筒施打入體內等方式，連續施用第一
    級毒品海洛因。嗣於：
  (一)94年5月15日17時45分許，因形跡可疑為臺北市政府警察局
    萬華分局之員警發現，經表明警察身份及欲取締施用毒品之
    意後，甲○○即將其當時持有之海洛因1包（淨重0.03公克
    ，空包裝重0.17公克）交予警方，自白其施用毒品犯行，並
    配合警方採取尿液送驗，經鑑定人判定其尿液呈鴉片類嗎啡
    （海洛因水解反應）陽性反應，因而查獲。
  (二)94年6月4日17時30分許，又因形跡可疑為臺北市政府警察局
    萬華分局之員警發現並上前盤查，經甲○○同意搜索後，扣
    得甲○○持有之海洛因1包（淨重0.26公克，空包裝重0.33
    公克）、空塑膠袋90包及小吸管1只。經警方採取其尿液送
    驗後，經鑑定人判定其尿液呈鴉片類嗎啡陽性反應，因而查
    獲。
  (三)94年7月15日20時30分許，因形跡可疑為臺北市政府警察局
    萬華分局之員警發現，經表明警察身份及欲取締施用毒品之
    意後，甲○○即將其當時持有之海洛因1包（淨重0.10公克
    ，空包裝重0.19公克）交予警方，自白其施用毒品犯行，並
    配合警方採取尿液送驗，經鑑定人判定其尿液呈鴉片類嗎啡
    陽性反應，因而查獲。
二、案經臺北市政府警察局萬華分局報請臺灣臺北地方法院檢察
    署檢察官偵查起訴，並由臺北市政府警察局萬華分局報請臺
    灣臺北地方法院檢察署檢察官移送併辦。
    理  由
一、上述事實，已據被告甲○○坦白承認，又其於94年5月15日
    、94年6月4日及94年7月15日於警察局所採集之尿液經送檢
    驗結果，均確呈嗎啡陽性反應之事實，有臺灣檢驗科技股份
    有限公司94年6月3日編號CＺ000000000號、94年6月15日編號
    CＺ000000000號、94年7月28日編號CＺ000000000號濫用藥物
    尿液檢驗報告各一紙可稽，此為鑑定機關本於專業知識及以
    精密儀器測試後所得之結論，自可憑信，而扣案之白色粉末
    狀物體共3包（共淨重0.39公克，空包裝重0.69公克），經
    法務部調查局鑑定之結果，均含有海洛因成分之事實，亦有
    法務部調查局94年7月7日調科壹字第020007210號、94年8月
    26日調科壹字第020004321號及94年9月20日調科壹字第0200
    07382號鑑定通知書各1紙、在卷可考，故被告自白施用海洛
    因，應與事實相符，而堪採信。故被告自白施用海洛因應與
    事實相符，而堪採信。又被告曾於89年間因施用毒品案件，
    經本院於89年1月13日以89年度毒聲字第94號裁定送觀察、
    勒戒後，認有繼續施用毒品之傾向，再於89年3月31日以89
    年度毒聲字第806號裁定令入戒治處所施以強制戒治，期滿
    後由臺灣臺北地方法院檢察署檢察官於90年5月17日以90年
    度戒毒偵字第107號不起訴處分確定，又於90年間因施用毒
    品，經本院以90年度毒聲字第2109號裁定令入戒治處所施以
    強制戒治，其執行完畢日期為91年9月25日等情，有臺灣高
    等法院被告全國前案紀錄表1份附卷足憑，故本案事證明確
    ，被告於前開強制戒治完畢後5年內，再次施用海洛因之犯
    行，堪以認定。
二、查海洛因係毒品危害防制條例第2條第2項第1款所定之第1級
    毒品，不得非法持有、施用。故核被告施用海洛因之行為，
    係犯毒品危害防制條例第10條第1項施用第1級毒品罪。而其
    於施用海洛因前及同時之持有海洛因犯行，為其施用之高度
    行為所吸收，不另論罪。被告除於94年5月15日回溯96小時
    內之某時施用海洛因外，又於上開犯罪事實欄所載時、地施
    用海洛因等事實，雖未據公訴人起訴，然本院認此部分與本
    案已起訴部分有連續犯之裁判上一罪關係，亦為起訴之效力
    所及，本院應併予審理。被告多次施用海洛因之行為，均時
    間緊接，手法相同，所犯係犯罪構成要件相同之罪名，顯係
    基於概括犯意而反覆為之，應依連續犯規定，論以1罪，並
    加重其刑。查被告前於90年間因違反毒品危害防制條例案件
    ，經臺灣高等法院以91年度上更（一）字第745號判決處有
    期徒刑10月確定，又於91年間分別再因違反毒品危害防制條
    例，經臺灣高等法院、本院以92年度上訴字第2993號及91年
    度簡字第2388號判決8月、6月確定，上開3確定判決嗣經臺
    灣高等法院以93年度聲字第130號定應執行刑為有期徒刑1年
    10月，經入監執行後，於93年11月17日縮短刑期假釋出獄，
    迄94年3月1日刑期屆滿，於所餘刑期內未經撤銷假釋，以已
    執行論之事實，有臺灣高等法院被告全國前案記錄表在卷可
    稽，故其於5年以內再犯本案有期徒刑之上述罪名，為累犯
    ，應加重其刑，其有2種刑之加重事由，應遞加重之。爰審
    酌被告曾因施用毒品經觀察、勒戒及強制戒治後，仍未能戒
    斷其施用毒品之惡習，足見其陷溺已深，惟因施用毒品均僅
    係戕害其自己身心並無加害他人，犯罪後坦承犯行、態度尚
    稱良好等一切情狀，量處如主文所示之刑。
三、扣案之白色粉末狀物體共3包（共淨重0.39公克），均含有
    海洛因成分等情，有前揭法務部調查局之鑑定報告可按已如
    上所述，應依毒品危害防制條例第18條第1項前段之規定，
    沒收銷燬之。而扣案包裝海洛因用之包裝袋，非屬毒品，係
    供裝毒品所用之物，與另扣案之空塑膠袋90只係被告預備分
    裝海洛因之用，及扣案吸管1支係被告施用海洛因之用，且
    均為被告所有等情，業據被告於警方詢問時自承無誤，併依
    刑法第38條第1項第2款之規定沒收之。
據上論斷，應依刑事訴訟法第273 條之1 第1 項、第299 條第1
項前段，毒品危害防制條例第10條第1項、第18條第1項前段，刑
法第11條、第47條、第56條、第38條第1項第2款，判決如主文。
本案經檢察官蕭惠菁到庭執行職務。
中　　華　　民　　國　　94　　年　　11　　月　　30　　日
                  刑事第十庭    法  官  林柏泓
如不服本判決，應於判決送達後十日內，向本院提出上訴狀。
以上正本證明與原本無異。
　　　　　　　　　　　　　　　　書記官　柯貞如
中　　華　　民　　國　　94　　年　　11　　月　　30　　日
附錄法條：
毒品危害防制條例第10條
施用第一級毒品者，處 6 月以上 5 年以下有期徒刑。
施用第二級毒品者，處 3 年以下有期徒刑。
